【裁判字號】    97,上易,2721
【裁判日期】    971203
【裁判案由】    毒品危害防制條例
【裁判全文】
臺灣高等法院刑事判決                97年度上易字第2721號
上  訴  人  臺灣士林地方法院檢察署檢察官
被      告  甲○○
                    （另案在監執行中）
上列上訴人因被告違反毒品危害防制條例案件，不服臺灣士林地
方法院97年度易字第702號，中華民國97年8月29日第一審判決（
起訴案號：臺灣士林地方法院檢察署97年度毒偵字第 432號、97
年度毒偵字第655號），提起上訴，本院判決如下：
    主  文
上訴駁回。
    事實及理由
一、本件被告甲○○（簡稱被告）所犯非死刑、無期徒刑或最輕
    本刑有期徒刑3 年以上之罪，亦非高等法院管轄第一審案件
    ，且被告就被訴事實為有罪之陳述，經審判長告知被告簡式
    審判程序之旨，並聽取檢察官、被告之意見後，爰裁定進行
    簡式審判程序，是本件之證據調查，依刑事訴訟法第273 條
    之2規定，不受同法第159條第1項、第161條之2、第161條之
    3、第163條之1及第164條至第 170條規定之限制，合先敘明
    。
二、本案經本院審理結果，認第一審以被告先後犯毒品危害防制
    條例第10條第2 項之施用第二級毒品罪，均為累犯，分別判
    處有期徒刑7月、7月，應執行有期徒刑 1年，另就扣案之第
    二級毒品甲基安非他命及供施用毒品之物，分別諭知沒收銷
    毀及沒收，其認事用法及量刑均無不當，應予維持，並引用
    第一審判決書記載之事實、證據及理由（如附件）。
三、公訴人上訴意旨略以：原審認被告犯罪行為未危害他人，惟
    漏未審酌被告反覆利用國家觀察、勒戒、審理資源，嚴重浪
    費公帑等情；又被告有多次施用毒品之前案紀錄，此有刑案
    資料查註表在卷可參，足見被告毒癮甚深，一犯再犯，毫無
    戒除吸毒惡習之決心；被告為警查獲後，仍於警詢及偵查中
    矢口否認施用毒品，迄原審準備程序中始坦承犯行，而本件
    被告係累犯，原審就其本件單次施用第二級毒品量處之刑度
    與前2次施用第二級毒品相較，僅增加2個月，量刑過輕，因
    而請求更為量處有期徒刑1年4月等語，指摘原審判決不當。
    惟量刑係實體法上賦予法院得為自由裁量之事項，倘未有逾
    越法律所規定之範圍，或濫用其權限，即不得任意指摘為違
    法。經查，原審判決於本件分別量處被告有期徒刑7月、7月
    ，應執行有期徒刑 1年，業於判決中依據刑法第57條之規定
    ，就被告所犯本案之一切情狀詳予說明其審酌之根據及理由
    ，並無何違反經驗法則、論理法則、比例原則，或有何其他
    違法情事，原審判決有關被告之量刑自應予維持。上訴意旨
    僅係就原審判決依職權裁量事項任意加以爭執，不足以構成
    原審判決撤銷之原因。綜上所述，本件上訴並無理由，應予
    駁回。
據上論結，應依刑事訴訟法第373條、第368條，判決如主文。
本案經檢察官曾俊哲到庭執行職務。
中    華    民    國    97    年    12    月     3    日
                  刑事第二十庭  審判長法  官  楊貴雄
                                      法  官  林銓正
                                      法  官  鄧振球
以上正本證明與原本無異。
不得上訴。
                                      書記官  初玲玲
中    華    民    國    97    年    12    月    3     日
附錄：本案論罪科刑法條全文
毒品危害防制條例第10條第2 項
施用第二級毒品者，處3 年以下有期徒刑。


司法院資訊處製作；財團法人民間司法改革基金會備份。
